【裁判字號】    97,易,1750
【裁判日期】    970618
【裁判案由】    加重竊盜
【裁判全文】
臺灣臺中地方法院刑事判決              97年度易字第1750號
公  訴  人  臺灣臺中地方法院檢察署檢察官
被      告  丙○○
上列被告因加重竊盜案件，經檢察官提起公訴（九十七年度偵緝
字第八七八、八七九、八八○、八八一號，九十七年度偵字第八
○三三號），本院判決如下：
    主    文
丙○○毀越門扇於夜間侵入住宅竊盜，處有期徒刑玖月；又毀越
門扇於夜間侵入住宅竊盜，處有期徒刑玖月；又毀越門扇於夜間
侵入住宅竊盜，處有期徒刑玖月；又竊盜，處有期徒刑柒月；又
攜帶兇器竊盜，處有期徒刑玖月。應執行有期徒刑貳年陸月。
    犯罪事實
一、丙○○意圖為自己不法所有，於附表所示時間、地點，以附
    表所示方式，竊取如附表所示丁○○、戊○○、庚○○、己○○、甲○○之財物得逞。嗣經丁○○、戊○○、庚○○、
    己○○、甲○○報警處理，經警到場蒐證，分別在丁○○住
    處二樓往三樓樓梯之小皮包採得指紋一枚、在戊○○住處置
    於一樓桌上之紀念幣外包裝袋上採得指紋二枚、在庚○○住
    處採得指紋二枚、在己○○住處三樓門把上採得指紋一枚，
    經送請比對結果，分別與丙○○之右環指、右拇指、右拇指
    、右小指、右環指、右中指指紋相符，又在甲○○所開設之
    美又菁檳榔攤內，於置在桌上飲用過的保力達Ｂ酒瓶瓶口採
    得ＤＮＡ，經送鑑後發現與丙○○之ＤＮＡ型別相符，始知
    悉係丙○○所為。
二、案經丁○○、戊○○訴由臺中縣警察局烏日分局；庚○○、
    甲○○訴由臺中市警察局第三分局；己○○訴由臺中市警察
    局第二分局分別報請臺灣臺中地方法院檢察署檢察官偵查起
    訴。
    理    由
壹、證據能力之說明：
    按被告以外之人於審判外之言詞或書面陳述，除法律有規定
    者外，不得作為證據，刑事訴訟法第一百五十九條第一項固
    定有明文。惟被告以外之人於審判外之陳述，雖不符前四條
    之規定，而經當事人於審判程序同意作為證據，法院審酌該
    言詞陳述或書面陳述作成時之情況，認為適當者，亦得為證
    據，同法第一百五十九條之五第一項亦定有明文，是被告對
    證人之詰問權雖為被告應受保障之訴訟權能之一，但尚非不
    得拋棄。查被告丙○○對於本判決所引用之下列各項證據方
    法之證據能力，於本院審理時表示無意見，且於法院調查證
    據時，知有刑事訴訟法第一百五十九條第一項不得為證據之
    情形，亦未於言詞辯論終結前聲明異議，茲審酌該等言詞陳
    述及書面作成時之情況，並無不宜作為證據之情事，依刑事
    訴訟法第一百五十九條之五之規定，自得作為證據，合先敘
    明。
貳、得心證之理由：
一、訊據被告對於上開犯罪事實坦承不諱，並經被害人丁○○、
    戊○○、庚○○、己○○、甲○○於警詢時指述綦詳，且就
    被害人丁○○遭竊部分，有受理刑事案件報案三聯單一紙、
    臺中縣警察局烏日分局現場勘察報告一份、內政部警政署刑
    事警察局96年7月5日刑紋字第0960096131號鑑驗書附被告之
    九十五年五月十七日指紋卡一份，就被害人戊○○部分，有
    受理刑事案件報案三聯單一紙、臺中縣警察局烏日分局現場
    勘察報告一份、刑事案件證物採驗紀錄表一份、內政部警政
    署刑事警察局96年8月8日刑紋字第0960122174號鑑驗書附被
    告之九十五年五月十七日指紋卡一份，就被害人庚○○部分
    ，有臺中市警察局第三分局立德派出所陳報單、受理各類案
    件紀錄表及受理刑事案件報案三聯單各一份、刑事案件報案
    證明申請書一份、臺中市警察局第三分局刑案現場勘察出勤
    一份、臺中市警察局第三分局現場勘察報告一份、現場勘查
    照片六張、內政部警政署刑事警察局96年9月7日刑紋字第09
    60137033號鑑驗書附被告之九十五年五月十七日指紋卡一份
    ，就被害人己○○部分，有臺中市警察局第二分局育才派出
    所陳報單、受理各類案件紀錄表及受理刑事案件報案三聯單
    各一份、臺中市警察局第二分局現場勘察報告一份、刑事案
    件證物採驗紀錄表一份、內政部警政署刑事警察局96年10月
    30日刑紋字第0960158426號鑑驗書附被告之九十五年五月十
    七日指紋卡一份，就被害人甲○○部分，有臺中市警察局第
    三分局現場勘察報告一份、現場證物清單一份、刑事案件證
    物採驗記錄表一份、內政部警政署刑事警察局97年1月28日
    刑醫字第0960192971號鑑驗書一份在卷可稽，足見被告自白
    確與事實相符，其上揭五次竊盜之犯行，事證明確，均洵堪
    認定。
二、按刑法上所謂兇器，其種類並無限制，凡客觀上對於人之生
    命、身體、安全構成威脅，具有危險性之兇器均屬之，且祇
    須行竊時攜帶此種具有危險性之兇器為已足，並不以攜帶之
    初有行兇之意圖為必要（最高法院七十九年臺上字第五二五
    三號判例參照）。且按扳手、鉗子、起子等物，客觀上均足
    對人之生命、身體、安全構成威脅應認為行兇器具，持以行
    竊應成立加重竊盜罪（最高法院七十六年度臺上字第三九二
    九號判決參照）。經查，依被害人甲○○於警詢中之指述，
    可知如附表編號五之美又菁檳榔攤係右邊鐵皮牆遭割開，且
    其切口平整，亦有照片三張載卷可參，顯見被告係以能割裂
    鐵製鐵皮牆物品、為屬不詳器物之利器，割裂該鐵皮牆後，
    始侵入美又菁檳榔攤內行竊，則被告為竊盜美又菁檳榔攤時
    用以割裂前開鐵皮牆之不詳器物，在客觀上顯對人之生命、
    身體、安全構成威脅，係具有危險性之兇器無訛。是核被告
    所為，分別係犯刑法第三百二十一條第一項第一款、第二款
    之毀越門扇於夜間侵入住宅竊盜罪、同法第三百二十一條第
    一項第一款、第二款之毀越門扇於夜間侵入住宅竊盜罪、同
    法第三百二十一條第一項第一款、第二款之毀越門扇於夜間
    侵入住宅竊盜罪、同法第三百二十條第一項之普通竊盜罪、
    同法第三百二十一條第一項第三款之攜帶兇器竊盜罪。又公
    訴人雖認為被告竊盜如附表編號五之美又菁檳榔攤行為，係
    構成刑法第三百二十一條第一項第二款之毀越安全設備竊盜
    罪，惟刑法第三百二十一條第一項第二款之所謂「安全設備
    」，係指具有隔絕防閑作用，並固定於土地上之建築物或工
    作物之安全設備，最高法院八十五年臺非字第三一三號著有
    判決可參，然被告所竊之美又菁檳榔攤，係設於路邊以金屬
    製成，而非設於住宅或建築物內之攤位，有照片八張存卷可
    參，其係屬於臨時或非密切附著土地之物，既非住宅，亦非
    有人居住之建築物，其鐵皮牆亦難認屬於防盜住宅之安全設
    備，是公訴人原先所為之認定，容有誤會，併此敘明。被告
    所犯竊取被害人丁○○、戊○○、庚○○、己○○、甲○○
    財物之五件竊盜行為間，犯意各別，應予分論併罰。爰審酌
    被告正值青年，不思以正當方法賺取財物，為貪取不法利益
    ，竊取被害人丁○○、戊○○、庚○○、己○○、甲○○之
    財物，造成上開被害人財物之損失，迄未與上開被害人達成
    和解，危害社會治安秩序情節非輕，然兼衡其終於本院九十
    七年五月十四日審理時坦承犯行，因認公訴人具體求處定應
    執行刑為有期徒刑二年六月尚屬適當等一切情狀，分別量處
    如主文所示之刑，並定其應執行刑，以示懲儆。
三、末按保安處分係對受處分人將來之危險性所為之處置，以達
    教化與治療之目的，為刑罰之補充制度。我國現行刑法採刑
    罰與保安處分之雙軌制，要在維持行為責任之刑罰原則下，
    為強化其協助行為人再社會化之功能，以及改善行為人潛在
    之危險性格，期能達成根治犯罪原因、預防犯罪之特別目的
    （司法院大法官會議釋字第四七一號解釋理由書意旨參照）
    。是保安處分中之強制工作，旨在對嚴重職業性或常習性犯
    罪、欠缺正確工作觀念或無正常工作因而犯罪者，強制其從
    事勞動，學習一技之長及正確之謀生觀念，使其日後重返社
    會，能適應社會生活。本件公訴人固請求本院依竊盜犯贓物
    犯保安處分條例之規定，對被告諭知強制工作，惟依被告之
    前案紀錄表所載，於本案前並無因竊盜案件遭判決確定並執
    行完畢之前科，且本案被告所犯之竊盜犯行雖達五件，但其
    每次所竊取財物之數量及價值非鉅，且被告在為警查獲之後
    ，已於本院審理時坦承犯行，則對被告量處如上之有期徒刑
    ，已足資懲儆，公訴人併請求宣告被告應於刑之執行前，令
    入勞動場所強制工作三年，核與被告所為行為之嚴重性、所
    表現之危險性及對於其未來行為之期待性，尚非相當，本院
    認無再令其入勞動場所強制工作之必要，爰不予宣告刑前強
    制工作，併此敘明。
據上論斷，應依刑事訴訟法第二百九十九條第一項前段，刑法第
三百二十一條第一項第一款、第二款、第三款、第三百二十條第
一項、第五十一條第五款，刑法施行法第一條之一第一項、第二
條前段，判決如主文。
本案經檢察官乙○○到庭執行職務
中    華    民    國    97    年    6     月    18    日
                  刑事第九庭    法  官  周瑞芬
上正本證明與原本無異。
如不服本判決，應於收送達後十日內向本院提出上訴書狀（應敘
述具體理由並附繕本）。
上訴書狀如未敘述理由，應於上訴期間屆滿後二十日內補提理由
書於本院。
                                書記官  何俞瑩
中    華    民    國    97    年    6     月    18    日
附表：
 ┌──┬─────┬───────┬─────────┬─────────┐
 │編號│犯罪時間  │犯罪地點      │  犯罪方法        │竊取物品          │
 ├──┼─────┼───────┼─────────┼─────────┤
 │ 一 │民國九十六│丁○○位於臺中│丙○○破壞該宅之紗│丁○○所有之現金新│
 │    │年六月十一│縣烏日鄉○○街│門及玻璃門後進入  │臺幣（下同）二萬一│
 │    │日凌晨四時│九十巷九十號之│                  │千元、行動電話三臺│
 │    │三十分許前│住宅          │                  │                  │
 │    │夜間某時  │              │                  │                  │
 ├──┼─────┼───────┼─────────┼─────────┤
 │ 二 │九十六年七│戊○○位於臺中│丙○○破壞該宅之紗│戊○○所有之現金六│
 │    │月十八日凌│縣烏日鄉○○街│窗後進入          │千五百元、行動電話│
 │    │晨四時三十│五三號之住宅  │                  │二臺，共價值約一萬│
 │    │分前夜間某│              │                  │四千元            │
 │    │時        │              │                  │                  │
 ├──┼─────┼───────┼─────────┼─────────┤
 │ 三 │九十六年八│庚○○位於臺中│丙○○破壞該宅之大│庚○○所有之現金六│
 │    │月十日凌晨│市○區○○街三│門後進入          │千元、護照一本、數│
 │    │二時五十分│七巷十八號之住│                  │位相機一臺（價值約│
 │    │前夜間某時│宅            │                  │八千元）          │
 ├──┼─────┼───────┼─────────┼─────────┤
 │ 四 │九十六年九│己○○位於臺中│丙○○侵入該宅    │己○○所有之現金五│
 │    │月十一日凌│市○區○○街一│                  │萬元、筆記型電腦二│
 │    │晨二時至上│六○號之住宅  │                  │臺（共價值約四萬元│
 │    │午八時間非│              │                  │）、行動電話一臺（│
 │    │屬夜間之某│              │                  │價值約一萬元）；王│
 │    │時        │              │                  │貞雅之國民身分證、│
 │    │          │              │                  │汽車駕照；己○○及│
 │    │          │              │                  │王貞雅之健保卡、提│
 │    │          │              │                  │款卡、信用卡、中國│
 │    │          │              │                  │民國護照、澳洲護照│
 │    │          │              │                  │、臺胞證          │
 ├──┼─────┼───────┼─────────┼─────────┤
 │ 五 │九十六年十│甲○○於臺中市│丙○○持客觀上足供│甲○○所有之現金五│
 │    │二月九日上│南區○○○路與│兇器使用，對人之身│千元及香煙二十五條│
 │    │午七時許前│和昌街口經營之│體、生命、安全構成│                  │
 │    │非屬夜間之│美又菁檳榔攤  │威脅，能割裂破壞鐵│                  │
 │    │某時      │              │皮牆之不詳器物（未│                  │
 │    │          │              │扣案），毀壞美又菁│                  │
 │    │          │              │檳榔攤右側鐵皮牆後│                  │
 │    │          │              │侵入其內          │                  │
 └──┴─────┴───────┴─────────┴─────────┘
附錄本案論罪科刑法條
刑法第三百二十條第一項：
  意圖為自己或第三人不法之所有，而竊取他人之動產者，為竊
  盜罪，處五年以下有期徒刑、拘役或五百元以下罰金。
刑法第三百二十一條：
  犯竊盜罪而有左列情形之一者，處六月以上、五年以下有期徒
  刑：
  一、於夜間侵入住宅或有人居住之建築物、船艦或隱匿其內而
      犯之者。
  二、毀越門扇、牆垣或其他安全設備而犯之者。
  三、攜帶兇器而犯之者。
  四、結夥三人以上而犯之者。
  五、乘火災、水災或其他災害之際而犯之者。
  六、在車站或埠頭而犯之者。
  前項之未遂犯罰之。


司法院資訊處製作；財團法人民間司法改革基金會備份。
